# 股权转让时的投资收益确认问题及纳税情况

提问人：tpatw 时间：2013-11-26 23:11:52
股权转让时的投资收益确认问题及纳税情况： 注会会计教材，第四章长期股权投资 最后一个例子【例4-20】A企业原持有B企业40%股权， 2006 年 12 月 20 日，A企业决定出售10%的B企业的股权，出售时A企业帐面上对B企业长期股权投资的构成为：投资成本 1800万，损益调整 480 万，其他权益变动 300 万。出售取得价款为 705 万。（ 1 ） A企业确认处置损益的帐务处理：借：银行存款 705万贷：长期股权投资 645 万（1800+480+300） 25%=645 贷：投资收益 60 万（ 2 ） 还应将原计入资本公积的部分按比例转入当期损益借：资本公积 — 其他资本公积 75 万贷：投资收益 75 万 我们可以看到： A 公司按权益法核算对 B 公司的投资，长期股权投资帐面价值为：（ 1800+480+300 ） =2580 万， 25% 为： 645 万。如果本年度 A 公司经营性利润为 0 ，投资收益： 60+75=135问题 1 ： A 公司的应纳税所得额是否为： 135 万？是否还需要进行纳税调整，因为：上述确认的投资收益中包括了：被投资企业未分配利润等股东留存收益 480 25%=120万。（国税函[2010]79号）规定企业在计算股权转让所得时，不得扣除被投资企业未分配利润等股东留存收益中按该项股权所可能分配的金额。（国税函[2009]698号）也有类似的规定。问题 2 ：如果要进行纳税调整：
135+120=255万为应纳税所得额，对否？ 问题 3 ：对于用成本法核算的长期股权投资，在股权转让时如何计算。方法一：用成本法核算长期投资，持股比例为80%，如果在将80%的股权一次性全部转让，是否要将进行权益法调整，将被告投资企业的留存收益增加投资企业的“长期股权成本”，然后再确定会计上的投资收益。当然按税法的要求，还是要进行纳税调整。方法二：上述情况下不进行权益法调整，直接确认“投资收益”，这样也不用进行纳税调整了。上述哪个方法正确？

回答人：chenyiwei
1 、税法上不承认权益法，因此税务上的处置股权所得＝ 705 － 1800 ／ 4 ＝ 255 万，纳税调整金额为 120 万。 2 、成本法下的股权转让直接按投资账面价值按比例转出即可，无需先模拟权益法。